臺灣彰化地方法院刑事判決　　　　　　　　　　　　九十一年度易字第一二九號
　　公　訴　人　臺灣彰化地方法院檢察署檢察官
　　被　　　告　乙○○
右列被告因詐欺案件，經檢察官提起公訴（九十一年偵字第五四三六號)，本院判決
如左：
    主  文
乙○○共同意圖為自己不法之所有，以詐術使人將本人之物交付未遂，處有期徒刑參
月，如易科罰金，以佰元折算壹日。
扣案之假戒指貳佰零伍只沒收。
    事  實
一、乙○○與另一名綽號「矮仔宗」之真實姓名年籍不詳之成年男子，共組俗稱「金
    光黨」之詐騙集團，二人共同基於意圖為自己不法所有之犯意聯絡，於民國九十
    一年八月十二日八時許，各騎乘一部機車從臺中火車站抵達彰化縣員林鎮華成市
    場，見甲○○獨自一人，認有機可乘，由「矮仔宗」出面搭訕甲○○，佯稱渠等
    在南投縣埔里鎮山區挖到金戒指，並囑乙○○從所騎乘之車號ＫＢＭ─三九七號
    機車置物廂取出二包假戒指出示甲○○，「矮仔宗」並詐稱乙○○之妹妹下週將
    嫁至金門，願出售金戒指以籌措旅費云云，乙○○明知自己並無妹妹，亦在旁附
    和，「矮仔宗」與乙○○為取信甲○○，表示可持其中一只戒指至銀樓兌換金項
    鍊，甲○○遂與「矮仔宗」、乙○○前往彰化縣員林鎮○○路一五六號美成珠寶
    銀樓，途中「矮仔宗」交給乙○○一只真戒指，乙○○以該只真戒指向美成珠寶
    銀樓換得金項鍊一條，並找得新台幣（下同）二千餘元，致使甲○○陷於錯誤，
    信渠二人所言，答應以四十萬元購入六十六只戒指，並請「矮仔宗」、乙○○隨
    其返回彰化縣埔心鄉住處取其彰化縣埔心鄉農會存摺、印章。隨後三人一同前往
    埔心鄉農會，欲提領四十萬元。幸經甲○○之妻、子發覺有異及時至埔心鄉農會
    阻止，乙○○、「矮仔宗」始未得逞，「矮仔宗」並趁隙逃逸，乙○○則為警查
    獲，並在其騎乘之車號ＫＢＭ─三九七號機車置物廂起出上開假戒指二包共二百
    零五只。
二、案經彰化縣警察局溪湖分局報請臺灣彰化地方法院檢察署檢察官偵查起訴。
    理  由
一、右揭事實業據被告乙○○於警、偵訊時及本院審理時供承不諱，核與被害人甲○
    ○於警、偵訊時及本院審理時之指訴被害情節相符，並有假戒指二百零五個扣案
    可證，本件事證明確，被告犯行堪以認定。
二、核被告乙○○所為，係犯刑法第三百三十九條第三項、第一項之詐欺取財未遂罪
    。又其與「矮仔宗」之真實姓名年籍不詳之成年男子彼此間，有犯意之聯絡及行
    為之分擔，為共同正犯。又被告與共犯已實施詐欺犯行，其後因被害人查覺報警
    處理而未遂，為未遂犯，爰依刑法第二十六條前段之規定減輕其刑。爰審酌被告
    犯罪之動機、目的、手段，犯罪後態度良好及被害人甲○○表示不願追究等一切
    情狀，量處如主文所示之刑，並諭知易科罰金之折算標準。又扣案之假戒指二百
    零五個，被告雖否認為其所有，辯稱係「矮仔宗」所有云云，惟該物品既係共犯
    「矮仔宗」所有供渠等本件犯罪所用之物，自應併依法宣告沒收之。
據上論斷，應依刑事訴訟法第二百九十九條第一項前段，刑法第二十八條、第三百三
十九條第三項、第一項、第二十六條前段、第三十八條第一項第二款、刑法第四十一
條第一項，罰金罰鍰提高標準條例第一條前段、第二條，判決如主文。
本案經檢察官江夢芝到庭執行職務
中      華      民      國    九十一    年     十二     月    二十五    日
                                  臺灣彰化地方法院刑事第一庭
                     法      官  宋  恭  良
右正本證明與原本無異。
如不服本判決應於送達後十日內向本院提出上訴狀。
告訴人或被害人對於判決如有不服具備理由請求檢察官上訴者，其上訴期間之計算係
以檢察官收受判決正本之日期為準。
                                      法院書記官  劉  玫  金
中      華      民      國    九十一    年     十二     月    三十      日
附錄本案論罪科刑法條全文：
中華民國刑法第三百三十九條
 (普通詐欺罪)
意圖為自己或第三人不法之所有，以詐術使人將本人或第三人之物交付者，處五年以
下有期徒刑、拘役或科或併科一千元以下罰金。
以前項方法得財產上不法之利益或使第三人得之者，亦同。
前二項之未遂犯罰之。
